臺灣彰化地方法院刑事判決
                                     109年度訴字第1103號
公  訴  人  臺灣彰化地方檢察署檢察官 
被      告  蔡旻廷



選任辯護人  蕭博仁律師
            簡詩展律師
上列被告因違反兒童及少年性剝削防制條例等案件，經檢察官提
起公訴（109年度偵字第8229號）及移送併辦（109年度偵字第13
863號），本院判決如下：
    主  文
丙○○犯如附表所示之罪，各處如附表主文欄所示之刑及沒收。
應執行有期徒刑肆年貳月。沒收部分併執行之。
    犯罪事實
一、丙○○分別為下列行為：
（一）自民國108年4月間某日起，與其所使用「湘湘」顯示照片
      之成年女子、網路上暱稱「黛西」、「甜心家政婦」、「
      小野貓」、「米卡」、「小天使」等多名成年女子，共同
      基於散布猥褻電子訊號之接續犯意聯絡，丙○○先以暱稱
      「湘湘」在通訊軟體LINE申請帳號，另使用「湘湘的私密
      原味基地」暱稱，在推特網站註冊（帳號為@siang116，
      該帳號目前已經停權），再於「湘湘的私密原味基地」網
      頁以開設情色群組為由張貼廣告，若不特定網友有意加入
      群組，則透過推特網站之私訊功能與丙○○交談，丙○○
      再向私訊者說明收費標準為月費制，參加群組1個月月費
      新臺幣（下同）2,000元，並以其向渣打國際商業銀行股
      份有限公司（下稱渣打銀行）申設之帳號000-0000000000
      0000號帳戶（下稱渣打銀行帳戶），供有意加入群組之不
      特定網友匯款，待不特定網友匯款後，丙○○再將對方加
      入其以「湘湘」名義開設之群組，丙○○並透過不詳管道
      ，委請網路上暱稱為「黛西」、「甜心家政婦」、「小野
      貓」、「米卡」、「小天使」等多名成年女子進入群組內
      ，並上傳內容包括女性自慰、裸露下體、胸部、男女性交
      畫面之電子訊號至群組，丙○○並將其所使用「湘湘」顯
      示照片之成年女子所提供內容包括裸露下體、胸部之猥褻
      電子訊號上傳至群組，供群組內特定多數人觀賞、瀏覽，
      以此方式散布猥褻之電子訊號。嗣為警於109年7月29日查
      獲，丙○○因此收取月費合計83萬元。
（二）於108年8月間，發現代號BJ000-Z000000000之女子（94年
      4月生，真實姓名年籍詳卷，下稱甲○）因觀念偏差，在
      推特上經營暱稱「乳品皇后」帳號，並上傳自拍之裸體電
      子訊號供人觀覽，在推特網站頗有人氣後，丙○○於108
      年8月28日，透過通訊軟體LINE「湘湘」帳號與甲○攀談
      ，知悉甲○為12歲以上未滿18歲之少年，竟基於意圖營利
      協助使少年製造猥褻行為電子訊號、散布少年為猥褻行為
      電子訊號之接續犯意，於同年10月2日取得甲○所交付之
      上開「乳品皇后」推特帳號後，登入帳號及密碼，隨即發
      表內容含有「太多人敲碗了」、「皇后我覺得開一個付費
      群組單次收費不用每個月繳費」、「看更多皇后的大尺度
      照片影片通通無碼」字句之推文，且以通訊軟體LINE訊息
      ，指導甲○拍攝裸露、撫摸胸部、臀部之猥褻行為電子訊
      號、將所接收甲○傳送之猥褻行為電子訊號畫面做修圖，
      並委託其不知情之配偶乙○○寄送化妝品、性感內衣予甲
      女穿著，以供甲○拍攝猥褻行為電子訊號，再由丙○○或
      甲○將該猥褻行為電子訊號上傳至推特「乳品皇后」帳號
      ，供不特定人觀賞、瀏覽，以此方式散布猥褻行為之電子
      訊號。丙○○並在上開推特「乳品皇后」帳號設立通訊軟
      體LINE「湘湘」帳號之連結點（ID為：0000000000），待
      不特定人點擊連結並與「湘湘」成為LINE好友後，丙○○
      再透過私訊方式，向點擊者說明收費標準為3,500元1次性
      收費，點擊者匯款至渣打銀行帳戶後，丙○○再將對方加
      入「皇后小天地」LINE群組，並由甲○將上開丙○○協助下
      所拍攝裸露、撫摸胸部、臀部、下體之猥褻行為電子訊號
      ，上傳至「皇后小天地」群組，供群組內特定多數人觀賞
      、瀏覽。迄至109年7月29日為警查獲止，丙○○合計收取1
      次性收費合計115,500元。
二、案經臺灣彰化地方檢察署檢察官指揮彰化縣警察局彰化分局
    、彰化縣警察局婦幼警察隊報告偵查起訴。
    理  由
壹、程序部分：
一、按行政及司法機關所製作必須公開之文書，不得揭露足以識
    別被害人身分之資訊。兒童及少年性剝削防制條例第14條第
    2項前段定有明文。因本院製作之判決係屬必須公開之文書
    ，為免揭露被害人甲○之身分，爰依上開規定，對於足資識
    別被害人甲○之身分資訊均予以隱匿，合先敘明。
二、又按「被告以外之人於審判外之陳述，雖不符前4條之規定
    ，而經當事人於審判程序同意作為證據，法院審酌該言詞陳
    述或書面陳述作成時之情況，認為適當者，亦得為證據。當
    事人、代理人或辯護人於法院調查證據時，知有第159條第1
    項不得為證據之情形，而未於言詞辯論終結前聲明異議者，
    視為有前項之同意。」，刑事訴訟法第159條之5定有明文。
    查證人甲○、乙○○於警詢之陳述，雖屬審判外之陳述，然檢
    察官、被告丙○○及其辯護人均同意具證據能力（見本院卷第
    123、359頁），本院審酌上開證據非屬違法取得之證據，復
    經本院於審判期日就上開證據進行調查、辯論，依法具有證
    據能力，合先敘明。
貳、實體部分：
一、認定犯罪事實之證據及理由
（一）訊據被告對於前揭犯罪事實均坦承不諱（見本院卷第27、
      28、30至33、360至397頁），且經證人甲○於警詢、偵訊
      及本院審理時證述（見2874號卷第15至21頁反面、107至1
      09頁反面、8229號卷第251頁及反面、本院卷第328至343
      頁、365頁）、乙○○於警詢中陳述明確（見8229號卷第29
      至31頁），並有卷附甲○之全戶基本資料、推特「乳品皇
      后」帳號畫面翻拍照片（見2874號卷彌封袋卷第5、13至1
      7、31至69、73至81頁）、推特「湘湘的私密原味基地」
      暱稱畫面、暱稱「湘湘」通訊軟體LINE畫面翻拍照片翻拍
      照片（見2874號卷彌封袋卷第19、21、23頁）、蝦皮客戶
      帳號買賣資料（見2874號卷第23頁及反面、8229號卷第73
      頁）、渣打銀行108年11月21日函檢附之帳戶資料（見287
      4號卷第27頁反面至33頁）、「湘湘」名義群組畫面翻拍
      照片（見2874號卷第36頁反面至第55頁）、「皇后小天地
      」群組畫面翻拍照片（見2874號卷第63頁）、「湘湘」與
      甲○LINE訊息畫面翻拍照片（見2874號卷第67至103頁）、
      本院搜索票、彰化縣警察局婦幼警察隊搜索扣押筆錄、扣
      押物品目錄表（見8229號卷第43至47頁）、渣打銀行109
      年12月15日函檢附之交易明細（見本院卷第79頁至第106
      頁）、扣案之被告所有之iPhone X手機畫面翻拍照片（見
      8229號卷彌封袋卷第25、27、31至131頁）及扣案之被告
      所有之iPhoneX手機（含門號000000000號SIM卡1張）可稽
      。另被告有指導甲○拍攝裸露、撫摸胸部、臀部、下體之
      猥褻電子訊號、將所接收甲○傳送之猥褻行為電子訊號畫
      面做修圖乙節，除經證人甲○證述明確外（見本院卷第365
      頁），並有卷附「湘湘」（被告）與甲○LINE訊息畫面翻
      拍照片可稽（見2874號卷第67、77頁），是前揭犯罪事實
      ，應可認定。
（二）甲○警詢、偵訊時雖證稱：我所拍攝裸露下體、胸部之猥
      褻畫面，係由被告及我上傳至「皇后小天地」LINE群組等
      語（見2874號卷第17頁反面、109頁反面），然被告於本
      院審理時辯稱：我只有甲○「乳品皇后」推特的帳號及密
      碼，只可以用「乳品皇后」的名義在推特幫她發文及張貼
      照片，我沒有「乳品皇后」LINE帳號及密碼，只有甲○自
      己才可以在該群組內以「乳品皇后」名義張貼照片等語（
      見本院卷第364、365頁），且證人甲○於本院審理時亦證
      稱：是我拍完照片傳給被告修圖，最後是誰上傳我不清楚
      ，我LINE裡面乳品皇后的帳號、密碼沒有給被告，我只有
      給被告我推特的帳號及密碼，被告無法用我「乳品皇后」
      的LINE帳號在皇后小天地的LINE群組裡面張貼我的照片，
      是我拍好後傳給被告，被告幫我修圖，再傳回給我，我才
      張貼在皇后小天地的群組內等語（見本院卷第365頁），
      另皇后小天地LINE群組內確實有甲○之「乳品皇后」成員
      乙節，亦有卷附畫面翻拍照片可佐（見8229號卷第75頁）
      ，是依卷內證據，尚難認甲○所拍攝裸露下體、胸部之猥
      褻電子訊號，係由被告上傳至皇后小天地LINE群組，併此
      指明。
（三）檢察官雖認被告上開犯罪事實一之（二）行為，同時基於
      以意圖營利，基於以詐術之方法，使少年被拍攝猥褻行為
      之電子訊號之犯意，向甲○騙稱自己本身也是經營直播的
      女性，若由其自己與甲○一同經營情色直播，可以確保甲○
      賺錢等不實說詞，使甲○上當受騙而為之，因認被告亦涉
      犯兒童及少年性剝削防制條例第36條第4項、第3項之意圖
      營利以詐術使少年製造猥褻行為電子訊號罪嫌。然：
    ⒈被告堅詞否認有何以詐術使少年製造猥褻行為電子訊號罪
      犯行，辯稱：我一開始就有要將收取之費用交給甲○，但
      因甲○告訴我她的帳戶存摺由長輩保管，我沒有辦法匯款
      ，我跟甲○說她來高雄的話我把錢交給她，甲○也拒絕，因
      為甲○不方便拿錢，我們約定甲○需要什麼就由我拿收取的
      金錢買東西給甲○，我有買手機、化妝品、內衣給甲○；又
      因為甲○叫我姊姊，我就把自己當成女生與甲○對話，我沒
      有詐騙甲○等語；另辯護人並以：甲○於警詢中亦陳稱被告
      寄送之手機、化妝品是甲○要求被告寄送的，甲○是以所賺
      取之金錢換取這些物品，甲○於警詢亦陳述只要以付費金
      額支付購買她想要買東西需求即可，被告確實有與甲○分
      享收入之意，只是因甲○無法自由提領帳戶內現金，故由
      被告代為購買甲○所需之手機、化妝品等物品，且甲○亦在
      「皇后小天地」LINE群組內，得以知悉成員人數，甲○當
      知悉此期間賺取金錢數額。甲○於本案之前，已有與「彤
      彤」合作上傳裸照，且甲○前於網路上招募不特定人進入
      群組觀看其裸照，並無限制加入成員之性別，可知甲○對
      於觀看其裸照之成員性別並不在意，本案甲○自始對於以
      賺取金錢為目的，招攬不特定人進入收費群組係要拍攝猥
      褻行為電子訊號供人觀覽已有知悉，被告之性別難謂與甲
      ○為賺取金錢而拍攝猥褻行為電子訊號供人觀覽間有何因
      果關係，自與兒童及少年性剝削防制條例第36條第4項、
      第3項之意圖營利以詐術協助使少年製造猥褻行為電子訊
      號罪之要件不該當等語，為被告辯護。
    ⒉經查：
    ⑴被告有無將所收取之款項交付甲○之真意：
    ①證人甲○於警詢中證稱：「湘湘」說錢放在她那邊，如果我
      要買東西，她就買給我，手機iphone是我要求「湘湘」買
      的，化妝品也是我要求的，我是自願拍攝猥褻畫面供人觀
      覽以賺取金錢等語（見2874號卷第19頁反面、第21頁）；
      於偵訊中證稱：被告買一支iphone手機給我，還有化妝品
      ，其他錢放在他那邊，被告有說還有想買什麼再跟他說，
      我主要也是想買東西，如果我想買什麼，跟他講他會買給
      我，手機是我跟他說我想要；被告有時候會跟我說賺多少
      錢等語（見2874號卷第107頁反面、8229號卷第251頁）；
      於本院審理時證稱：（問：妳當時有跟被告說妳那時候帳
      戶是長輩在管所以拿不到帳戶？）對，（問：妳那時候是
      不是讓「湘湘」幫妳管理入會的費用？）對，（問：妳是
      不是因為身邊沒有帳戶沒有辦法領錢，妳當時想要什麼東
      西跟「湘湘」講「湘湘」寄給妳？）對，（問：從這個帳
      戶支付那些東西的錢？）是，（問：妳在警局說有收到手
      機、化粧品、內衣？）是，（問：當時手機是妳希望要有
      的？）對，（問：iPhone的品牌也是妳希望的？）對，（
      問：最後由「湘湘」幫妳管錢？）對，（問：手機是妳主
      動跟被告說要的？）對，（問：化粧品也是妳主動跟「湘
      湘」要的？）對，（問：妳只知道「湘湘」跟你說這是付
      費群組，至於怎麼分錢你們沒有聊過？）對，（問：是不
      是因為「湘湘」問妳的帳號，妳表示帳號是長輩在代管，
      所以妳同意「湘湘」用買東西給妳的方式來作為妳提供照
      片的報酬？）對，（問：是因為妳沒有簿子或帳號，所以
      妳要買東西「湘湘」用這個帳號的錢買給你？）對，（問
      ：妳同意這個情形嗎？還是妳覺得妳當時想的不是這樣？
      ）我同意這個情形，（問：妳剛剛說收費的錢由被告幫妳
      保管這件事情，妳跟被告是有明確談好嗎？妳當時怎麼跟
      被告約定這部分？）錢放他那邊，我有跟被告這樣講，（
      問：妳上開回答這個帳戶是什麼意思？是否指被告幫妳保
      管的那些錢？）對，（問：被告有跟妳說過他今天收了多
      少錢的事情過嗎？）有等語（見本院卷第331、332、337
      、338、341至345頁），另被告以「湘湘」名義與甲○LINE
      對話中，甲○確實有向被告表示銀行帳戶是長輩在管，無
      法拿到存摺，被告表示要拿錢給甲○而經甲○拒絕，並告知
      甲○有想購買的東西要說，並向甲○表示有賺錢，且傳送要
      幫甲○購買甲○想要之球鞋照片給甲○，此有LINE訊息畫面
      翻拍照片可稽（見8229號卷彌封袋卷第27頁、2874號卷第
      71、79、81、91、97、99、101頁）。依上可知，被告辯
      稱其因甲○沒有自己保管銀行帳戶存摺，而與甲○約定由被
      告保管所收取費用，並由被告以此款項支付被告所購買甲
      ○想要之物品乙節，應非子虛。從而，被告就犯罪事實一
      之（二）犯行所收取之費用，既與甲○約定由被告保管，
      並由被告用以購買甲○所需要物品，甲○知悉並同意此約定
      內容，且被告亦有購買甲○所要物品交付甲○，自難認被告
      有何施用詐術之行為。
    ②證人甲○於偵訊時雖證稱：我也覺得被告沒有想要把錢分給
      我的意思，就是一種感覺等語（見8229號卷第251頁），
      然被告確有要拿錢給甲○而經甲○拒絕乙節，有前揭LINE訊
      息畫面翻拍照片可佐，證人甲○所證其依感覺認為被告沒
      有要分錢給甲○之證述，顯與上開LINE訊息畫面翻拍照片
      所示不符，復佐以前揭①之事證，尚難以證人甲○首揭證述
      ，遽為不利被告之認定。
    ③被告將犯罪事實一之（二）所收取之部分款項，自渣打銀
      行帳戶匯款至不知情之乙○○銀行帳戶乙節，雖有卷附合作
      金庫商業銀行民族分行110年2月3日函檢附之交易明細可
      稽（見本院卷第287至310頁），然被告並未與甲○約定被
      告因保管所收取款項應存入之帳戶為何，此經證人甲○證
      述在卷（見本院卷第349頁），是縱被告有將所保管款項
      存入他人帳戶，亦難佐認被告並無將所收款項交付甲○之
      真意。依上，是尚難認被告有何施用詐術之行為。
    ⑵有關使用LINE暱稱「湘湘」之被告為男性部分
    ①被告以女性化之「湘湘」為LINE暱之暱稱，並以顯示圖片
      為女性之LINE與甲○對話，對甲○稱呼自己為「姊姊」，亦
      未加以澄清自己為男性，此有LINE畫面翻拍照片可稽（見
      2874號卷第65、67頁），且甲○認為與自己LINE對話之人
      為女性乙節，亦經甲○證述在卷（見2874號卷第107頁反面
      ），此部分事實，應可認定。
    ②甲○雖證稱：如果我知道被告為男性，就不會答應這麼做，
      …（問：你覺得他是女性，你才會提供照片給他放在皇后
      小天地？）對等語（見2874號卷第111頁、本院卷第340頁
      ）。然對於本院詢問：「你說如果你知道對方是男生的話
      ，不願意把照片傳給他去開設這個群組，是為什麼？」，
      甲○卻證稱：不知道為什麼等語（見本院卷第350、351頁
      ）。再佐以甲○證稱：我拍裸照供別人觀覽是要賺錢，「
      湘湘」會給對方LINE網址，「湘湘」跟我討論要拍什麼，
      我拍猥褻畫面供人觀覽藉以賺錢是我自願的，我是想要賺
      錢，付費進群組觀覽的人是男性等語（見2874號卷第15頁
      反面、17、21、109頁反面、111頁）；於偵訊中證稱：我
      與「湘湘」在推特聊天認識，他問我要不要經營這個群組
      ，要付費，我會答應是為了賺錢等語（見2874號卷第107
      頁反面、第109頁反面），且觀諸被告與甲○之LI NE對話
      內容可知（見2874號卷第67至103頁），甲○所以同意提供
      猥褻行為電子訊號供人觀覽，係為賺取財物，並非因被告
      為「女性」，是甲○同意提供猥褻行為電子訊號供人觀覽
      ，尚難認係因誤認被告為女性，自難以證人甲○首揭證述
      ，遽認被告係以詐術使甲○製造猥褻行為電子訊號。
    ③於本案前，甲○有與網路上認識之「彤彤」合作上傳猥褻行
      為電子訊號至網路供人觀覽，且甲○不知該「彤彤」之人
      為男性或女性乙節，業經甲○證述在卷（8229號卷第251頁
      及反面、255頁、本院卷第329、330頁），是依甲○之經歷
      ，該「他人」之性別，是否為甲○決定是否與他人合作上
      傳猥褻行為電子訊號供人觀覽之因素，益屬可疑。是依卷
      內證據，尚不足以證明被告有意圖營利以「詐術」使少年
      製造猥褻行為電子訊號罪之行為。
    ⒊據上，檢察官此部分主張，尚有未合，併此指明。
（三）綜上，被告前揭犯行，均事證明確，應依法論科。
二、論罪科刑：
（一）被告於犯罪事實一之（一）行為後，刑法第235條業於108
      年12月25日總統華總一義字第10800140641號令修正公布
      ，並自同月27日起生效。修正前刑法第235條第1項規定：
      散布、播送或販賣猥褻之文字、圖畫、聲音、影像或其他
      物品，或公然陳列，或以他法供人觀覽、聽聞者，處2年
      以下有期徒刑、拘役或科或併科3萬元以下罰金。而修正
      後則規定：散布、播送或販賣猥褻之文字、圖畫、聲音、
      影像或其他物品，或公然陳列，或以他法供人觀覽、聽聞
      者，處2年以下有期徒刑、拘役或科或併科9萬元以下罰金
      。刑法第235條於94年1月7日刑法修正施行後，所定罰金
      之貨幣單位為新臺幣，其罰金數額依刑法施行法第1條之1
      第2項但書規定提高為3倍，本次修法係將上開條文之罰金
      數額調整換算後予以明定，無新舊法比較之問題，應依一
      般法律適用原則，適用裁判時法，合先敘明。
（二）按兒童及少年性剝削防制條例第36條規定所稱之「猥褻行
      為」，係指除性交外，凡違背善良風俗之一切色情淫慾行
      為，在客觀上，足以刺激或滿足他人性慾並引起一般人羞
      恥或厭惡感而侵害性的道德感情，主觀上足以滿足自己色
      情者而言（最高法院104年度臺上字第3330號判決意旨參
      照）。又電子訊號可分為數位訊號及類比訊號，以行動電
      話或電子數位機器對他人所拍攝之裸照、性交影片等，倘
      係利用影像感應功能，將物體所反射的光轉換為數位訊號
      ，壓縮後儲存於內建的記憶體或是記憶卡上，再透過電子
      視覺化顯示器，讓數位訊號可以被視覺化在顯示器上輸出
      ，當屬「電子訊號」。本案暱稱「黛西」、「甜心家政婦
      」、「小野貓」、「米卡」、「小天使」女子、被告所上
      傳群組；甲○所拍攝猥褻行為而由被告上傳推特者，均係
      透過行動電話等之影像感應功能顯現，應屬電子訊號無誤
      。另與「被拍攝」並列之「製造」，並未限定其方式，自
      不以他製為必要，更與是否大量製造無關，只須所製之圖
      畫等物品，係顯示該未滿18歲之被害人本人為性交或猥褻
      行為之圖、像等內容者，即足當之（最高法院105年度臺
      上字第2025號、108年度臺上字第1324號判決意旨參照）
      。是甲○自行拍攝上揭猥褻行為電子訊號，核屬兒童及少
      年性剝削防制條例第36條所稱之製造。再被告以上傳猥褻
      行為之電子訊號至群組，散發傳布於眾，置於群組內特定
      多數人、推特之不特定人可得直接觀賞、瀏覽之狀態，無
      須待點選下載後始得觀覽，應屬「散布」。
（三）核被告就犯罪事實欄一（一）所為，係犯刑法第235條第1
      項之散布猥褻電子訊號罪；就犯罪事實一之（二）所為，
      係犯兒童及少年性剝削防制條例第36條第4項、第2項之意
      圖營利協助使少年製造猥褻行為電子訊號罪、同法第38條
      第1項之散布少年為猥褻行為電子訊號罪。就被告犯罪事
      實一之（二）所犯兒童及少年性剝削防制條例第36條部分
      ，起訴書認被告係犯該法條第3、4項之意圖營利以詐術使
      少被拍攝猥褻行為電子訊號罪，容有未洽，已如前述，惟
      因基本事實同一，本院自得加以審理，並變更起訴法條（
      本院已告知被告變更之罪名，無礙被告之防禦權，見本院
      卷第399、400頁）。
（四）數行為於同時同地或密切接近之時地實施，侵害同一之法
      益，各行為之獨立性極為薄弱，依一般社會健全觀念，在
      時間差距上，難以強行分開，在刑法評價上，以視為數個
      舉動之接續施行，合為包括之一行為予以評價，較為合理
      者，即屬接續犯，而為包括之一罪。被告於犯罪事實欄一
      之（一）（二）行為期間，多次為各該行為，其前後行為
      時間相近，且侵害之法益同一，彼此之獨立性極為薄弱，
      依一般社會健全觀念，在時間差距上，難以強行分開，應
      視為數個舉動之接續施行，合為包括之一行為予以評價，
      均為接續犯而各僅論以一罪。
（五）刑法上一行為而觸犯數罪名之想像競合犯存在之目的，在
      於避免對於同一不法要素予以過度評價，其所謂「同一行
      為」係指所實行者為完全或局部同一之行為而言。因此刑
      法修正刪除牽連犯之規定後，於修正前原認屬於方法目的
      或原因結果之不同犯罪，其間果有實行之行為完全或局部
      同一之情形，應得依想像競合犯處斷（最高法院97年度臺
      上字第3494號判決意旨足資參照）。被告就犯罪事實欄一
      之（二）所為，係自始即決意以使少年製造猥褻行為電子
      訊號以供其散布而獲取利益以營利，可謂其係為達獲取利
      益（意圖營利）之目的而使少年製造猥褻行為電子訊號以
      供其散布，揆之前開最高法院判決意旨，其客觀行為應有
      整體性，宜認為一個整體行為同時觸犯數罪名之想像競合
      犯，爰依刑法第55條規定，從一重以兒童及少年性剝削防
      制條例第36條第4項、第2項之意圖營利協助使少年製造猥
      褻行為電子訊號罪處斷，並應依兒童及少年性剝削防制條
      例第36條第4項之規定，加重其刑。又被告所犯此部分罪
      名，係對被害人為未滿18歲之少年所設之特別處罰規定，
      自無庸再依兒童及少年福利與權益保障法第112條第1項之
      規定加重其刑，附此敘明。
（六）就犯罪事實欄一（二）部份，被告利用不知情之配偶乙○○
      寄送化妝品、性感內衣予甲○穿著，以遂行其協助少年製
      造猥褻行為電子訊號罪犯行，為間接正犯。
（七）被告就犯罪事實一之（一）犯行，與其所使用「湘湘」顯
      示照片之成年女子、網路上暱稱「黛西」、「甜心家政婦
      」、「小野貓」、「米卡」、「小天使」等多名成年女子
      間，有犯意聯絡及行為分擔，為共同正犯。
（八）被告就犯罪事實一之（一）（二）所犯2罪間，犯意各別
      ，行為互異，應分論併罰。
（九）爰以行為人責任為基礎，審酌被告不思以正當方式獲取財
      物，為賺取不法利益，於影響既深且廣之網路上散布猥褻
      電子訊號，助長社會淫風，危害社會善良風俗，且知悉甲
      ○年紀尚幼，年輕懵懂，身心發展尚未健全，竟佯為女性
      而協助甲○拍攝猥褻行為電子訊號，並於網路上散布，使
      甲○觀念更是偏差，所為實屬惡劣，惟念其犯後尚知坦承
      犯行，且無前科，有臺灣高等法院被告前案紀錄表可稽，
      素行尚佳，已與甲○達成和解，賠償損失，有本院調解程
      序筆錄、電話公務紀錄單各1份在卷可稽，並兼衡其各行
      為之期間，暨被告自陳係高中畢業學歷，與友人共同經營
      家具行，每月收入8、9萬元，需扶養岳父岳母及償還岳母
      積欠之債務，已婚之智識、家庭生活狀況等一切情狀，分
      別量處如主文欄所示之刑。另參以被告所犯各罪部分罪質
      異，各行為時間間隔，被告犯罪行為之不法與罪責程度、
      各罪所反應被告之人格特性與傾向、對被告施以矯正之必
      要性等裁量內部性界限，爰合併定其應執行刑為如主文所
      示。
（十）辯護人雖陳稱：希望給予被告緩刑等語（見本院卷第400
      頁）。然被告所犯犯罪事實一之（二）之最輕法定本刑為
      3年，且刑之量定，為求個案裁判之妥當性，法律固賦予
      法院裁量權，但此項裁量權之行使，除應依刑法第57條規
      定，審酌行為人及其行為等一切情狀，為整體之評價，並
      應顧及比例原則與平等原則，使罪刑均衡，輕重得宜，以
      契合社會之法律感情。刑法第59條規定犯罪之情狀可憫恕
      者，得酌量減輕其刑，其所謂「犯罪之情狀」，與同法第
      57條規定科刑時應審酌之一切情狀，並非有截然不同之領
      域，於裁判上酌減其刑時，應就犯罪一切情狀（包括第57
      條所列舉之10款事項），予以全盤考量，審酌其犯罪有無
      可憫恕之事由（即有無特殊之原因與環境，在客觀上足以
      引起一般人之同情，以及宣告法定最低度刑，是否猶嫌過
      重等等），以為判斷。且按刑法第59條之酌量減輕其刑，
      必須犯罪另有其特殊之原因與環境等，在客觀上足以引起
      一般人之同情，認為即予宣告法定最低刑期，猶嫌過重者
      ，始有其適用。查被告於本案案發時年齡已達27歲有餘，
      且教育程度為高中畢業，非智識淺薄及無社會生活經驗之
      人，其知悉甲○係滿12歲未滿18歲之少年，思慮不周，觀
      念偏差，竟貪圖暴利，佯為女性而協助使甲○拍攝猥褻行
      為電子訊號，並加以散布，違反法律保障未成年人身心健
      全成長之規範意旨，衡以犯罪情狀，並酌以一般國民社會
      感情，並無客觀上足以引起一般同情，顯可憫恕，科以最
      低度刑猶嫌過重之情形，難認有何情輕法重而顯可憫恕之
      處，故本院認本案並無適用刑法第59條規定酌量減輕被告
      刑責之餘地，自與刑法第74條宣告緩刑之要件不符，併此
      指明。
三、沒收部分：
（一）扣案之iPhoneX手機（含猥褻行為電子訊號、門號0000000
      000號SIM卡1張），為被告所有，且為被告供本案犯罪事
      實之（一）（二）散布猥褻行為電子訊號使用，其內並有
      被告散布之猥褻行為電子訊號，業據被告供陳在卷（見本
      院卷第358頁），並有卷內手機畫面翻拍照片可佐，就犯
      罪事實一之（一）（二）部分，應分別依刑法第235條第3
      項、兒童及少年性剝削防制條例第36條第6項、第38條第3
      項規定，於各該項下宣告沒收之。另扣案之渣打銀行帳號
      存摺，係被告所有供犯罪事實一之（二）意圖營利收取費
      用之用，應依刑法第38條第2項前段規定，於該主文項下
      ，宣告沒收之。
（二）其餘扣案之iPhone 11 PRO手機1支（含000000000號SIM卡
      ），iPhone 7 PLUS手機、iPhone 6手機各1支、筆記型電
      腦1臺，卷內尚無證據證明與本案有何直接關連，爰不予
      宣告沒收。
（四）至卷附本案相關之猥褻、性交內容之照片，乃承辦警員為
      偵辦犯罪、調查證據所取得之證據資料，非被告本件犯罪
      所用或所得之物，爰不予宣告沒收。
（五）被告因犯罪事實一之（一）（二）犯行，分別獲取計83萬
      元、115,500元，除據被告坦承明確（見本院卷第366至39
      7頁）外，並有卷附渣打銀行109年12月15日函檢附之交易
      明細在可稽（見本院卷第79至106頁），為其犯罪所得，
      並據被告於本判決宣判前提出，應依刑法第38條之1第1項
      前段、第3項規定，於各該主文項下，宣告沒收之。至被
      告陳稱其有匯部分款項給其所使用「湘湘」顯示照片之成
      年女子，匯入帳戶是0000000000000000000號乙節，雖有
      卷附交易明細、台新國際商業銀行110年1月28日函檢附之
      開戶資料可稽（見本院卷第81至106、279至282頁），然
      此部分款項係被告取得該女子所提供猥褻電子訊號之成本
      ，此經被告供述在卷（見本院卷第352頁），自不得於犯
      罪所得中扣除，併此指明。
（六）前揭宣告之多數沒收，應依刑法第40條之2第1項規定，併
      執行之。
據上論斷，應依刑事訴訟法第299條第1項前段、第300條，判決
如主文（本案採判決精簡原則，僅引述程序法條）。
本案經檢察官蔡奇曉提起公訴、移送併辦，檢察官吳宗穎到庭執
行職務。
中    華    民    國    110   年    3    月     23    日
            刑事第三庭  審判長法  官  黃齡玉
                              法  官  林慧欣
                              法  官  蘇品樺
以上正本證明與原本無異。
如不服本判決應於收受判決後20日內向本院提出上訴書狀，並應
敘述具體理由；其未敘述上訴理由者，應於上訴期間屆滿後20日
內向本院補提理由書（均須按他造當事人之人數附繕本）「切勿
逕送上級法院」。
告訴人或被害人對於判決如有不服具備理由請求檢察官上訴者，
其上訴期間之計算係以檢察官收受判決正本之日期為準。
中    華    民    國    110   年    3    月     23    日
                              書記官  林子惠
附錄本案論罪科刑法條：
中華民國刑法第235條
散布、播送或販賣猥褻之文字、圖畫、聲音、影像或其他物品，
或公然陳列，或以他法供人觀覽、聽聞者，處 2 年以下有期徒
刑、拘役或科或併科 9 萬元以下罰金。
意圖散布、播送、販賣而製造、持有前項文字、圖畫、聲音、影
像及其附著物或其他物品者，亦同。
前二項之文字、圖畫、聲音或影像之附著物及物品，不問屬於犯
人與否，沒收之。

兒童及少年性剝削防制條例第36條
拍攝、製造兒童或少年為性交或猥褻行為之圖畫、照片、影片、
影帶、光碟、電子訊號或其他物品，處 1 年以上 7 年以下有期
徒刑，得併科新臺幣 1 百萬元以下罰金。
招募、引誘、容留、媒介、協助或以他法，使兒童或少年被拍攝
、製造性交或猥褻行為之圖畫、照片、影片、影帶、光碟、電子
訊號或其他物品，處 3 年以上 7 年以下有期徒刑，得併科新臺
幣 3 百萬元以下罰金。
以強暴、脅迫、藥劑、詐術、催眠術或其他違反本人意願之方法
，使兒童或少年被拍攝、製造性交或猥褻行為之圖畫、照片、影
片、影帶、光碟、電子訊號或其他物品者，處 7 年以上有期徒
刑，得併科新臺幣 5 百萬元以下罰金。
意圖營利犯前三項之罪者，依各該條項之規定，加重其刑至二分
之一。
前四項之未遂犯罰之。
第 1 項至第 4 項之物品，不問屬於犯罪行為人與否，沒收之。

兒童及少年性剝削防制條例第38條
散布、播送或販賣兒童或少年為性交、猥褻行為之圖畫、照片、
影片、影帶、光碟、電子訊號或其他物品，或公然陳列，或以他
法供人觀覽、聽聞者，處 3 年以下有期徒刑，得併科新臺幣 5
百萬元以下罰金。
意圖散布、播送、販賣或公然陳列而持有前項物品者，處 2 年
以下有期徒刑，得併科新臺幣 2 百萬元以下罰金。
查獲之前二項物品，不問屬於犯罪行為人與否，沒收之。

附表

編號 犯罪事實       主       文  一 犯罪事實欄一之（一） 丙○○共同犯散布猥褻電子訊號罪，處有期徒刑壹年。扣案之iPhoneX手機（含猥褻行為電子訊號、門號0000000000號SIM卡1張）、犯罪所得新臺幣捌拾參萬元，均沒收之。  二 犯罪事實欄一之（二） 丙○○犯意圖營利協助使少年製造猥褻行為電子訊號罪，處有期徒刑參年捌月。扣案之iPhoneX手機（含猥褻行為電子訊號、門號0000000000號SIM卡1張）、渣打銀行帳號存摺壹本、犯罪所得新臺幣壹拾壹萬伍仟伍佰元，均沒收之。